臺灣高等法院臺南分院刑事判決
111年度金上訴字第760號
上  訴  人  臺灣臺南地方檢察署檢察官
上  訴  人  
即  被  告  于宏毅
選任辯護人  林俐伶律師（法扶律師）
上列上訴人因被告違反洗錢防制法等案件，不服臺灣臺南地方法
院111年度金訴字第253號中華民國111年5月11日第一審判決（起
訴案號：臺灣臺南地方檢察署111年度偵字第3773號，併辦案號
：111年度偵字第11548號），提起上訴，本院依簡式審判程序判
決如下：
    主  文
原判決撤銷。
于宏毅共同犯洗錢罪，處有期徒刑伍月，併科罰金新臺幣參萬元
，罰金如易服勞役，以新臺幣壹仟元折算壹日。
扣案之新臺幣貳拾陸萬元沒收，未扣案犯罪所得新臺幣陸仟元沒
收之，於全部或一部不能沒收或不宜執行沒收時，追徵其價額。
    事  實
一、于宏毅明知目前國內社會上層出不窮之不法份子為掩飾渠等
    不法行徑，避免執法人員之追究及處罰，經常利用他人之金
    融機構帳戶收取犯罪所得，以掩飾、隱匿不法所得之去向，
    在客觀可預見一般取得他人金融存款帳戶使用之行徑，常與
    財產犯罪所需有密切關連。詎仍基於縱有人持其所使用之帳
    戶作為詐欺取財及洗錢之犯罪工具，亦不違背其本意之洗錢
    及詐欺取財犯意，於民國110年11月間某日起，將其申辦之○
    ○銀行帳號000-00000000000000號帳戶提供與LINE通訊軟體
    暱稱「Alisa」之真實姓名、年籍不詳之詐欺集團成員使用
    （無證據證明知悉其他成員達3人以上）。俟該詐騙集團成
    員取得上開帳戶資料後，即共同意圖為自己不法所有及掩飾
    、隱匿詐欺犯罪所得去向之一般洗錢之犯意聯絡，推由集團
    內成員於110年12月6日，寄發電子郵件至郭富吉使用之Goog
    le電子信箱中，佯稱其為巴克萊銀行專員，因郭富吉有一筆
    鉅額遺產，要透過國外經過法院判決移轉至其名下，須支付
    手續費及律師費云云，使郭富吉陷於錯誤，接續於附表所示
    110年12月7日、12月16日、12月22日、111年1月6日、1月28
    日計5次，以臨櫃匯款分別存入共計新臺幣（下同）711,240
    元，並由「Alisa」以LINE通訊軟體指示于宏毅前往自動提
    款機或臨櫃提領而從事洗錢行為。嗣郭富吉於111年1月28日
    上午10時34分許，存入26萬元現金至上開元大銀行內後，由
    「Alisa」以LINE通訊軟體指示于宏毅於111年1月28日下午2
    時3分許，前往臺南市○區○○路000號，臨櫃提領上開元大銀
    行內之22萬元款項之際，經櫃員發覺有異，通報警察到場處
    理，並當場扣得現金36萬元及上開元大銀行帳戶存摺，始循
    線查獲上情。
二、案經郭富吉訴請臺南市政府警察局第五分局報告臺灣臺南地
    方檢察署檢察官偵查起訴。
    理  由
一、本件被告所犯為死刑、無期徒刑、最輕本刑為三年以上有期
    徒刑以外之罪，亦非屬高等法院管轄之第一審案件，其於本
    院已就被訴事實為有罪之陳述，經告知簡式審判程序之旨後
    ，檢察官、被告及辯護人對於本件改依簡式審判程序審理均
    表示無意見，本院乃依刑事訴訟法第364條、第273條之1第1
    項規定，當庭裁定本件進行簡式審判程序。依同法第273條
    之2規定，本件不受同法第159條第1項、第161條之2、第161
    條之3、第163條之1及第164條至第170條有關證據調查程序
    規定之限制，合先敘明。
二、認定犯罪事實所憑之證據及理由：
  ㈠上揭犯罪事實，業據被告於偵查、原審及本院審理時均坦承
    不諱（偵卷第17頁、原審卷第29、34頁、本院卷第102、109
    頁），核與告訴人郭富吉於警詢中證述情節相符（警二卷第
    9至10頁），並有臺南市政府警察局第五分局扣押筆錄、扣
    押物品目錄表、查扣現金存摺照片6張、LINE通訊軟體對話
    紀錄擷取照片10張、○○銀行帳號000-00000000000000號帳戶
    交易明細、桃園市政府警察局大溪分局三元派出所受理各類
    案件紀錄表、受（處）理案件證明單、受理詐騙帳戶通報警
    示簡便格式表、內政部警政署反詐騙諮詢專線紀錄表(警一
    卷P23至29、33至47、警二卷第123至14、29至39頁）等可資
    佐證。且告訴人遭詐騙後匯入被告之元大銀行帳戶金額，業
    經告訴人於警詢時陳稱其於如附表所示之：⑴110年12月7日
    在元大銀行桃興分行臨櫃無摺匯款140,000元、⑵於110年12
    月16日在元大銀行桃興分行臨櫃無摺匯款84,000元、⑶於110
    年12月22日在元大銀行桃興分行臨櫃無摺匯款83460元、⑷於
    111年1月6日在元大銀行桃興分行臨櫃無摺匯款143780元、⑸
    於111年1月28日在元大銀行桃興分行臨櫃無摺匯款260,000
    元至被告之元大銀行帳戶，總共遭詐騙金額高達711,240元
    ，並有被告之元大銀行客戶往來交易明細1份可佐(警二卷第
    13至14頁），且被告坦承告訴人每次匯款後均係其使用自動
    提款設備或臨櫃提領及依指示購買比特幣交予「Alisa」之
    人無訛（本院卷第110頁）。足見被告上開任意性自白，核
    與事實相符，堪予採信。
　㈡又詐騙集團利用電話、通訊軟體進行詐欺犯罪，並使用他人
    帳戶作為工具供被害者匯入款項，及指派俗稱「車手」之人
    領款以取得犯罪所得，同時造成金流斷點而掩飾、隱匿此等
    犯罪所得之去向，藉此層層規避執法人員查緝等事例，已在
    平面、電子媒體經常報導，且經警察、金融、稅務機關在各
    公共場所張貼防騙文宣廣為宣導，是上情應已為社會大眾所
    共知。又金融機構存款帳戶，攸關存戶個人財產權益之保障
    ，專屬性甚高，衡諸常理，若非與存戶本人有密切之信賴關
    係，絕無可能隨意提供個人帳戶供他人使用；且於金融機構
    申請開設存款帳戶並無特殊之資格限制，一般民眾或公司行
    號皆可在金融機構申請開設帳戶作為提、存款之用，亦可於
    不同之金融機構申請複數之存款帳戶使用，實無向他人取得
    帳戶使用之必要。況如款項之來源合法正當，受款人大可自
    行收取、提領，故如不利用自身帳戶取得款項，反而刻意要
    求他人提供帳戶並委由他人提領款項，就該等款項可能係詐
    欺等不法所得，當亦有合理之預期；基此，苟見他人以不合
    社會經濟生活常態之理由徵求金融機構帳戶資料，甚且要求
    代為提領帳戶內之不明款項，衡情當知渠等係在從事詐欺等
    與財產有關之犯罪，並藉此掩飾、隱匿此等犯罪所得之去向
    等節，亦均為週知之事實。查被告將本件帳戶資料提供給暱
    稱「Alisa」之人使用，並依指示提款及購買比特幣時，已
    係年滿41歲之成年人，其心智已然成熟，雖被告於本院審理
    時提出之長庚醫療財團法人高雄長庚紀念醫院111年7月7日
    診斷證明書記載其有「1.左側硬腦膜下出血病史術後2.癲癇
    」之病症（本院卷第77頁），然並非智能方面的問題，其具
    有一般之智識程度及相當之社會生活經驗，對於上開各情自
    無不知之理；被告於偵查以迄原審、本院審理時，復均無法
    提出關於「Alisa」之人的身分或聯絡資料，足見被告對「A
    lisa」之人毫無所悉而不具任何信任基礎。但被告何以絲毫
    不產生懷疑即逕予提供帳戶資料供他人匯款使用，顯然被告
    根本不在乎系爭帳戶有無遭他人犯罪所用，足認被告為前開
    行為時，對於本件帳戶可能遭作為財產犯罪工具等不法用途
    ，及轉入本件帳戶內之款項極可能是詐欺等財產犯罪之不法
    所得，其代為提領此等款項，甚有可能因此造成金流斷點而
    掩飾、隱匿此等犯罪所得之去向等情，當已有相當之認識。
    而被告既已預見上開情形，竟仍依從自己對之毫無所悉、且
    真實姓名及年籍均不詳之人之要求告知本件帳戶資料，並親
    自以自動提款設備或臨櫃提領被害人遭詐騙轉入本案帳戶內
    之款項而實施詐欺、洗錢之構成要件行為，堪信被告主觀上
    顯具有縱其所提領為詐欺犯罪所得，且提領此等款項即足掩
    飾、隱匿詐欺犯罪所得之去向，亦均不違背其本意之共同詐
    欺取財、洗錢之不確定故意，其所為即係以自己犯罪之意思
    ，共同參與上開犯行至明。
　㈢按洗錢防制法所稱洗錢，指下列行為：一、意圖掩飾或隱匿
    特定犯罪所得來源，或使他人逃避刑事追訴，而移轉或變更
    特定犯罪所得。二、掩飾或隱匿特定犯罪所得之本質、來源
    、去向、所在、所有權、處分權或其他權益者。三、收受、
    持有或使用他人之特定犯罪所得，洗錢防制法第2條定有明
    文。復按現行洗錢防制法第14條第1項之一般洗錢罪，祇須
    有同法第2條各款所示行為之一，而以同法第3條規定之特定
    犯罪作為聯結即為已足；另倘行為人意圖掩飾或隱匿特定犯
    罪所得來源，而將特定犯罪所得直接消費處分，甚或交予其
    他共同正犯予以隱匿，或由共同正犯以虛假交易外觀掩飾不
    法金流移動，依現行洗錢防制法之規定，已難依循過往實務
    認僅係單純犯罪後處分贓物之行為，而應認屬同法第2條第1
    或2款之洗錢行為（最高法院108年度台上字第2057號判決要
    旨參照）。經查，被告提供本件元大銀行帳戶收受告訴人郭
    富吉之受騙款項，被告提領後並欲依「Alisa」之指示購買
    比特幣匯入「Alisa」所指定之比特幣錢包內，此據被告於
    警詢供述甚詳，則被告與「Alisa」間，顯具以直接消費處
    分本案詐欺所得款項之方式，掩飾及隱匿本案詐欺所得款項
    之最後去向，以逃避國家追訴、處罰之主觀犯意聯絡，客觀
    上並以購買比特幣作為掩飾及隱匿本案詐欺所得款項去向、
    所在之用，藉此製造金流斷點，揆諸前開說明，要與洗錢防
    制法第14條第1項之要件相合。
  ㈢綜上，本件事證明確，被告上開犯行堪以認定，均應予依法
    論科。
三、論罪科刑：
　㈠核被告所為，係犯刑法第339條第1項之詐欺取財罪及洗錢防
    制法第14條第1項之洗錢罪。
　㈡按共同實行犯罪行為之人，在合同意思範圍以內，各自分擔
    犯罪行為之一部，相互利用他人之行為，以達其犯罪之目的
    者，即應對於全部所發生之結果，共同負責，不問犯罪動機
    起於何人，亦不必每一階段犯行，均經參與。再關於犯意聯
    絡，不限於事前有所協議，其於行為當時，基於相互之認識
    ，以共同犯罪之意思參與者，亦無礙於共同正犯之成立。詐
    欺集團成員，以分工合作之方式，各自分擔犯罪行為之一部
    ，相互利用他人之行為，以達詐欺取財之目的，即應負共同
    正犯責任，不必每一階段犯行均經參與，且犯意之聯絡，亦
    不以直接發生者為限，其有間接之聯絡者，亦屬之（最高法
    院85年度台上字第6220號、97年度台上字第2946號判決意旨
    參照）。查本案被告雖未實際參與詐騙告訴人之行為，然其
    接受詐欺集團成員之指示，提供金融帳戶、並出面領款及購
    買比特幣上繳，應知悉提領之款項為詐騙贓款，竟仍願負責
    取款而為構成要件行為，最終促使行騙者能夠順利完成詐欺
    取財、洗錢犯行，被告自應對全部行為之結果負其責任，是
    被告與真實姓名年籍不詳自稱「Alisa」之人就上開犯行，
    有犯意聯絡及行為分擔，應論以共同正犯。被告所犯詐欺取
    財罪及洗錢防制法第14條第1項之罪，係本於其提供帳戶供
    告訴人匯款，復將告訴人因受詐騙所匯之款項提領一空，並
    欲依「Alisa」之指示購買比特幣，同時遂行其掩飾、隱匿
    去向之目的，乃係以一行為同時觸犯2罪名，為想像競合犯
    ，應依刑法第55條之規定，從一重論以洗錢防制法第14條第
    1項之洗錢罪。
　㈡接續犯：
    按數行為於同時同地或密切接近之時地實施，侵害同一之法
    益，各行為之獨立性極為薄弱，依一般社會健全觀念，在時
    間差距上，難以強行分開，在刑法評價上，以視為數個舉動
    之接續施行，合為包括之一行為予以評價，較為合理，則屬
    接續犯，而為包括之一罪。查附表編號1至5所示告訴人之匯
    款，係經詐騙集團成員於密接之時間內，接連以撥打電話之
    方式施行詐術，使渠先後數次將款項轉入被告之帳戶，侵害
    渠個人之財產法益，又如附表編號1至5所示之被告各次提領
    同一告訴人遭詐欺之款項，均係為達到詐欺取財之目的，而
    侵害告訴人之同一財產法益，各行為之獨立性均極為薄弱，
    難以強行分開，依一般社會健全觀念，應就針對同一告訴人
    遭詐欺款項之「多次」匯款或領款行為，視為數個舉動之接
    續施行，合為包括之一行為予以評價，較為合理，故應論以
    接續犯之共同洗錢罪單純一罪。
　㈢刑之減輕：　　
　　按洗錢防制法第16條第2項規定：「犯前2條之罪，在偵查或
    審判中自白者，減輕其刑」。被告於偵查及本院審理時均自
    白洗錢犯行，應依洗錢防制法第16條第2項規定，於洗錢罪
    部分減輕其刑。
　㈣本件並無刑法第59條規定之適用：
　　被告辯護人主張被告幼時頭部受傷，手術後遺有癲癇症狀，
    其誤觸法網，本件有刑法第59條情堪憫恕之情狀等語。惟按
    刑法第59條規定犯罪之情狀顯可憫恕，認科以最低度刑仍嫌
    過重者，得酌量減輕其刑，此雖為法院依法得行使裁量之事
    項，然非漫無限制，必須犯罪另有特殊之原因、環境與情狀
    ，在客觀上足以引起一般之同情而顯可憫恕，認為即予宣告
    法定低度刑期，猶嫌過重者，始有其適用。是以，為此項裁
    量減輕其刑時，必須就被告全部犯罪情狀予以審酌，在客觀
    上是否有足以引起社會上一般人之同情，而可憫恕之情形，
    始謂適法。近年來詐欺犯罪類型層出不窮，造成甚多被害人
    鉅額損失，且因具有集團性及反覆性之犯罪特徵，對於社會
    治安之危害甚鉅。查被告為牟取不法利益，提供帳戶與詐欺
    集團成員使用共同騙取告訴人之財物，事後參與提領贓款洗
    錢，且致本案被害人受有財物損失，已助長詐騙財產犯罪之
    風氣，造成無辜民眾受騙而受有金錢損失，並擾亂金融交易
    往來秩序及社會正常交易安全，可非難性高，依被告犯罪情
    狀，在客觀上實難認有何足以引起一般同情而顯可憫恕，或
    科以最低度刑仍嫌過重之情形，況被告前曾於98年、100間
    因販賣、提供自己申辦帳戶之存摺、提款卡、密碼予詐騙集
    團而幫助實行詐欺取財之犯行，經臺灣高雄地方法院以98年
    度審簡字第4369號刑事簡易判決判處拘役40日確定、及原審
    法院100年簡字第837號刑事簡易判決判處有期徒刑3月確定
    ，有上開刑事簡易判決及臺灣高等法院被告前案紀錄表各1
    份可稽，其再犯相同案由財產犯罪（未構成累犯），其守法
    意識尚有不足；故本院綜合各情，認被告所犯，並無情輕法
    重之情形，殊難認有何特殊原因或堅強事由，在客觀上足以
    引起一般同情而有情堪憫恕或特別可原諒之處，況經依前述
    洗錢防制法第16條第2項自白之規定減輕其刑後，更無情輕
    法重顯可憫恕之情，不符刑法第59條規定，且被告雖有調解
    之意願，但迄未能與本案告訴人郭富吉達成和解，故尚難認
    其此部分犯罪之情狀，縱使科以最低度刑仍嫌過重之情形，
    自無刑法第59條規定適用之餘地。
　㈤併予審理部分：
　　末查臺灣臺南地方檢察署檢察官於原審111年4月20日言詞辯
    論後之111年5月9日以被告上開事實相同之同一案件，以111
    年度偵字第11548號移送原審併辦。原審雖未及審酌，然檢
    察官移送併辦之基本事實與本案認定之事實係屬同一，為起
    訴效力所及，且經檢察官當庭請求本院併辦（本院卷第68頁
    ），本院仍應併予審理，附此敘明。
四、撤銷改判之理由：
　㈠原審認被告共同犯洗錢罪犯行，事證明確，而予以論罪，固
    非無見。惟查：⒈本案告訴人郭富吉遭詐騙後，於附表編號1
    至5所示時間多次前往銀行臨櫃匯出款項，被告本件接續於
    如附表編號1至5時間告訴人多次匯款後，前往自動提款設備
    及金融機構提領告訴人匯入被告帳戶之贓款洗錢，原審犯罪
    事實疏未記載此情，於論罪漏未論述本案應構成接續犯論以
    一罪之旨，即有違誤；⒉被告於111年1月28日經警查獲時，
    扣得現金36萬元，經被告供明其所提領36萬元中也是有包含
    「朱婉蓁」的10萬元，實際上其當日提領的錢，屬於告訴人
    的錢是26萬元等語（本院卷第70頁），此參諸被告所有之元
    大銀行帳戶交易明細表顯示告訴人郭富吉歷次匯款後均遭被
    告提領一空或僅餘零額，被告111年1月28日提款前帳戶內適
    有「朱婉蓁」之人及告訴人各匯入10萬元、26萬元之紀錄，
    可認扣案之現金36萬元中僅有26萬元為本案告訴人所匯入而
    屬其損失，為本案之犯罪所得。原審未究明而一併諭知沒收
    ，亦有違誤；⒊被告於偵查中已自承其提領贓款後可以獲得
    一定比例之犯罪所得，然確實數額前後所述不一，惟其於偵
    查中經檢察官訊明其自承本件獲利約6,000元之金額，且已
    花用殆盡等語（偵卷第16頁），則此部分應屬其本案犯罪所
    得，雖未扣案，為剝奪被告犯罪之不法利得，自應予以宣告
    沒收及追徵，原審漏未認定此節，亦屬有違。檢察官上訴主
    張被告未與告訴人和解而認原審量刑過輕，業無法遽採；被
    告提起上訴希望能與告訴人和解，請求並依刑法第59條規定
    酌量減輕其刑、諭知緩刑等語，而被告迄至本院審理終結，
    並無提出與告訴人和解之任何資料，且被告另請求為緩刑之
    宣告一節，被告既無與上述被害人和解之情況，其犯罪所生
    損害既未填補，亦難認有何暫不執行刑罰為適當之可言，被
    告併為請求緩刑之宣告，亦無理由，然原判決既有前開違誤
    之處，自應由本院將原判決予以撤銷改判。
　㈡爰以行為人之責任為基礎，審酌被告非無謀生能力，卻不思以正途賺取所需，竟貪圖不法利益，明知詐欺犯罪在我國橫行多年，社會上屢見大量被害人遭各式詐欺手法騙取金錢，並在匯款至金融帳戶後旋遭提領一空，故於政府機關、傳播媒體不斷揭露及宣導下，若不合常情地提供金融帳戶給不具相當信賴關係之人使用，自可預見該金融帳戶可能被用以收受詐欺所得款項，詎被告輕率地提供其所有之元大銀行帳戶給暱稱「Alisa」不詳人士使用，而與該不詳人士共同騙取告訴人之金錢，並負責將匯入該銀行帳戶之詐欺所得款項領出後用來購買比特幣，藉此掩飾及隱匿詐欺所得款項之去向、所在，所為應予非難，惟念及被告犯後坦承犯行，尚知悔悟，且其於本案犯行分工參與程度上，僅係擔任提領款項之車手，而無具體事證顯示其係該犯罪團體之主謀或主要獲利者，亦非直接向告訴人施行詐術之人，尚非處於詐欺集團核心地位，兼衡被告雖表示有與告訴人和解意願，然迄至本院審理終結並未能獲得告訴人回應，參之被告前有二次詐欺前科紀錄，未能記取教訓再犯本案，守法觀念不足，並酌以被告領有輕度身心障礙證明，於本案詐欺、洗錢之分工及參與程度、告訴人所受損害，暨被告自承高職畢業之智識程度、現在在南科上班，薪資因新冠疫情期間有輪班不固定，月入約28000元至3萬多元、單身未婚無子，與母親同住等家庭經濟及生活狀況等一切情狀，量處如主文第2項所示之刑。並就併科罰金部分諭知易服勞役之折算標準，以資懲儆。至被告本案所犯之罪，係最重本刑為7年以下有期徒刑之罪，雖不合於刑法第41條第1 項得易科罰金之要件，惟因本院宣告刑為有期徒刑5月，依同條第3項規定，得以提供社會勞動6小時折算徒刑1日，易服社會勞動。至可否易服社會勞動，要屬執行事項，當俟本案確定後，另由執行檢察官依檢察機關辦理易服社會勞動作業要點之相關規定審酌之，非屬法院裁判之範圍，附此敘明。
　㈢沒收之諭知：
　　按犯罪所得，屬於犯罪行為人者，沒收之。但有特別規定者
    ，依其規定；又前2項之沒收，於全部或一部不能沒收或不
    宜執行沒收時，追徵其價額；又第1項及第2項之犯罪所得，
    包括違法行為所得、其變得之物或財產上利益及其孳息，刑
    法第38條之1第1項、第3項、第4項分別定有明文。又刑法已
    將沒收列為專章，具有獨立之法律效果，為使其他法律有關
    沒收原則上仍適用刑法沒收規定，故刑法第11條規定「本法
    總則於其他法律有刑罰、保安處分或『沒收』之規定者，亦適
    用之。但其他法律有特別規定者，不在此限。」，亦即有關
    刑法與其他法律間之適用關係，依刑法施行法第10條之3第2
    項「施行日前制定之其他法律關於沒收、追徵、追繳、抵償
    之規定，不再適用。」規定，就沒收適用之法律競合，明白
    揭示「後法優於前法」之原則，優先適用刑法，至於沒收施
    行後其他法律另有特別規定者，仍維持「特別法優於普通法
    」之原則。又洗錢防制法第18條第1項規定「犯第十四條之
    罪，其所移轉、變更、掩飾、隱匿、收受、取得、持有、使
    用之財物或財產上利益，沒收之」，則本案被告共犯洗錢部
    分之犯罪所得沒收自應優先適用洗錢防制法第18條第1項之
    規定。
　⒈扣案之新台幣36萬元，其中26萬元為本案告訴人郭富吉遭詐
    騙後匯入被告元大銀行帳戶後所提領，為被告與「Alisa」
    共同犯本案詐欺犯罪所得之贓款，亦為渠等犯洗錢罪所掩飾
    、隱匿之財物，被告提領後由其保管，對此應具有事實上之
    處分權限，應依洗錢防制法第18條第1 項規定宣告沒收。至
    於其餘現金10萬元，並非本案洗錢犯罪之所得，其來源與本
    案告訴人不同，並非本案告訴人所匯款項，依卷內現存事證
    ，尚乏事實足以證明此部分扣案現金，係屬本案被告與「Al
    isa」取自其他違法行為所得者，自無法據以就此部分扣案
    現金宣告沒收。
　⒉被告就本案洗錢犯行部分，獲得約6,000元金額之報酬，且已
    花用殆盡等情，業據被告於偵查中供述明確（偵卷第16頁）
    。自屬其犯罪所得，自應併予依刑法第38條之1第1項前段、
    第3項規定宣告沒收之，如全部或一部不能沒收時，追徵其
    價額。
　⒊至扣案之元大銀行、玉山銀行存摺，該等物品可隨時停用、
    掛失補辦，且就沒收制度所欲達成之社會防衛目的亦無助益
    ，不具刑法上之重要性，而無宣告沒收之必要，併此敘明。
據上論斷，應依刑事訴訟法第273條之1第1項、第369條第1項前
段、第364條、第299條第1項前段，洗錢防制法第14條第1項、第
16條第2項、第18條第1 項，刑法第11條前段、第28條、第339條
第1項、第55條前段、第42條第3項前段、第38條之1第1項前段、
第3項，刑法施行法第1條之1第1項，判決如主文。　　　
本案經檢察官黃榮加提起公訴，檢察官林容萱提起上訴，檢察官
吳毓靈移送併辦，檢察官周文祥到庭執行職務。
中　　華　　民　　國　　111 　年　　9 　　月　　7 　　日
                  刑事第五庭    審判長法  官  張瑛宗
                                      法  官  李秋瑩
                                      法  官  黃裕堯
以上正本證明與原本無異。
如不服本判決應於收受送達後20日內向本院提出上訴書狀，其未
敘述上訴理由者，並得於提起上訴後20日內向本院補提理由書（
均須按他造當事人之人數附繕本）「切勿逕送上級法院」。
　　　　　　　　　　　　　　　　　　　書記官  蔡孟芬
中　　華　　民　　國　　111 　年　　9 　　月　　7 　　日

附錄本案論罪科刑法條全文
中華民國刑法第339條
意圖為自己或第三人不法之所有，以詐術使人將本人或第三人之
物交付者，處 5 年以下有期徒刑、拘役或科或併科 50 萬元以
下罰金。
以前項方法得財產上不法之利益或使第三人得之者，亦同。
前二項之未遂犯罰之。

洗錢防制法第14條
有第二條各款所列洗錢行為者，處 7 年以下有期徒刑，併科新
臺幣 5 百萬元以下罰金。
前項之未遂犯罰之。
前二項情形，不得科以超過其特定犯罪所定最重本刑之刑。　
附表：
告訴人郭富吉匯款時序表
編號 時間 地點及匯款方式 金額（新台幣） 1 110年12月7日 至元大銀行桃興分行臨櫃無摺匯款至被告之元大銀行帳戶 140,000元 2 110年12月16日 同上 84,000元 3 110年12月22日 同上 83,460元 4 111年1月6日 同上 143,780元 5 111车1月28日 同上 260,000元    合計 711,240元 

（卷宗簡稱對照表）
簡稱 全稱 警一卷 臺南市政府警察局第五分局南市警五偵字第1110066789號 警二卷 臺南市警察局永康分局南市警永偵字第1110097760號 偵卷 臺灣臺南地方檢察署111年度偵字第3773號 原審卷 臺灣臺南地方法院111年度金訴字第253號 本院卷 本院111年度金上訴字第760號